【裁判字號】    94,訴,578
【裁判日期】    950413
【裁判案由】    違反槍砲彈藥刀械管制條例
【裁判全文】
臺灣苗栗地方法院刑事判決               94年度訴字第578號
公  訴  人  臺灣苗栗地方法院檢察署檢察官
被      告  甲○○
選任辯護人  徐正安律師
上列被告因違反槍砲彈藥刀械管制條例案件，經檢察官提起公訴
（94年度偵緝字第120 號、94年度偵字第2781號、94年度偵字第
4000號）及送併案審理（94年度偵字第4702號），本院判決如下
：
    主  文
甲○○未經許可持有子彈，累犯，處有期徒刑捌月，併科罰金參
萬元，罰金如易服勞役，以銀元參佰元即新台幣玖佰元折算壹日
，子彈壹顆沒收。又連續未經許可，持有可發射子彈具有殺傷力
之改造槍枝，累犯，處有期徒刑伍年陸月，併科罰金新台幣拾貳
萬元，罰金如易服勞役，以銀元參佰元即新台幣玖佰元折算壹日
，扣案改造槍枝參枝（含彈匣貳個，槍枝管制編號：0000000000
號、0000000000號、0000000000號）、子彈柒拾陸顆，沖床壹台
，均沒收。應執行有期徒刑陸年，併科罰金拾肆萬元，罰金如易
服勞役，以銀元參佰元即新台幣玖佰元折算壹日，扣案改造槍枝
參枝（含彈匣貳個，槍枝管制編號：0000000000號、0000000000
號、0000000000號）、子彈柒拾柒顆、沖床壹台，均沒收。
    事  實
一、甲○○前因妨害公務案件，經本院以91年度苗簡字第148 號
    判處有期徒刑3 月，甫於92年2 月19日易科罰金執行完畢。
    甲○○明知可發射子彈具有殺傷力之槍枝、具有殺傷力之子
    彈，均屬槍砲彈藥刀械管制條例管制之物品，非經許可，不
    得製造、持有，竟分別基於未經許可，持有具殺傷力子彈之
    犯意，持有可發射子彈具有殺傷力槍枝之概括犯意及製造具
    殺傷力子彈之犯意，(一)、先於93年5 月間某日，在其位於苗
    栗縣通霄鎮平元里103 號住所處，無故持有具有殺傷力之土
    造子彈2 顆。嗣為警於同年月20日上午10時30分許，在上址
    住處，持本院核發之搜索票執行搜索時，當場扣得上開子彈
    2 顆，始查知上情。(二)、於94年5 月中旬某日，在臺中縣外
    埔鄉○○路16 6號，向藍木松（另案偵辦中）以新臺幣（下
    同）5 萬5 千元之代價，購買具有殺傷力之改造手槍1 枝（
    仿BERETTA 廠84型半自動手槍製造之玩具手槍，槍枝管制編
    號為0000000000號，含彈匣1 個）、具有殺傷力之改造子彈
    29顆（其中2 顆置於下述(三)改造槍枝之彈匣內）、口徑9mm
    制式子彈1 顆（裝於前開槍枝之彈匣內）、具有殺傷力之改
    造子彈39顆（業於94年6 月中旬某日將40顆改造子彈交予林
    世勳保管，其中1 顆無殺傷力）。(三)、再於同年5 月下旬某
    日晚上10時許，在臺中市○○○路28號之「北極熊玩具店」
    內，向不詳姓名年籍男子，以7 萬元之代價，購入具有殺傷
    力之改造手槍1 枝（為仿SIG SAUER 廠半自動手槍製造之玩
    具手槍，槍枝管制編號為0000000000號，含彈匣1 個）、具
    有殺傷力之制式霰彈16顆。(四)、於同年7 月上旬某日，在上
    開藍木松住處，向藍木松借得具有殺傷力之改造霰彈槍1 支
    （槍枝管制編號為0000000000號），並將之藏放在苗栗縣苑
    裡鎮石鎮里少林寺大門電線桿旁之草叢。(五)、另於同年7 月
    15日某時許，甲○○為供所持有槍枝使用之目的，在其位於
    苗栗縣通霄鎮田心里57之34號居所處，以所有之沖床1 台，
    將彈殼裝上底火片，並填充火藥，再裝入彈頭，而接續製造
    具有殺傷力之改造子彈19顆（直徑均為9mm）。
二、嗣經警分別於94年7 月15日下午1 時許，在其上址居所處，
    扣得前開部分改造手槍、制式子彈、制式霰彈、改造子彈及
    製造工具等物；於同年月19日，在林世勳位於苗栗縣竹南鎮
    ○○路○ 段211 號2 樓住處，扣得甲○○交其保管之上開子
    彈；於同年8 月27日凌晨零時許，在苗栗縣苑裡鎮之臺灣少
    林寺大門電線桿旁草叢內，甲○○自行攜同警方前往取出上
    開霰彈槍1 支及彈殼、彈頭1 包，始分別查獲上情。
三、案經苗栗縣警察局竹南分局、通霄分局分別報請臺灣苗栗地
    方法院檢察署檢察官偵查起訴。
    理  由
一、上開事實業據被告於警詢、偵查及本院審理時坦承不諱，證
    人林世勳於偵查中供稱：被告有於前述時間交付上開40 顆
    子彈與其保管等語。證人紀勇政於偵查中具結證稱：警方所
    扣得之工具中，僅有工作平台為其所有之物，餘均係被告所
    有等語（見第120 號偵查卷第49頁）。另查：
  (一)事實欄一(一)土造子彈2 顆，經內政部警政署刑事警察局鑑定
    結果，送鑑子彈2 顆，認均係由土造金屬彈殼加裝直徑約7.
    9mm 金屬彈頭而成之土造子彈，經取樣1 顆試射結果，可擊
    發，認具殺傷力，有內政部警政署刑事警察局93年7 月27日
    刑鑑字第09 30137160 號槍彈鑑定書1 份附卷（見93年度偵
    字第2878號偵查卷第55頁），而上開2 顆具殺傷力之改造子
    彈，係於被告房間經警查獲，亦據證人呂茂迪於偵查中具結
    證稱：搜到子彈的地方是我弟弟甲○○的房間，他沒在家時
    房間有鎖，我們沒有鑰匙當天搜索時警察時從屋外窗戶爬進
    去等語（見93年度偵字第2878號偵查卷第71頁），足認該2
    顆具殺傷力之子彈確係被告所持有。
  (二)事實欄一(二)改造手槍1 枝（槍枝管制編號0000000000號）、
    口徑9mm 制式子彈1 顆（裝於前開槍枝之彈匣內）、改造子
    彈29顆（其中2 顆置於事實欄一(三)改造槍枝之彈匣內）等物
    ，經送至內政部警政署刑事警察局鑑定，該局94年9 月30日
    刑鑑字第0940110348號槍彈鑑定書之鑑定結果：「三、送鑑
    改造手槍1 枝（槍枝管制編號為0000000000號），認係仿BE
    RETTA 廠84型半自動手槍製造之玩具手槍換裝土造金屬槍管
    而成之改造手槍，機械性能良好，可擊發適用子彈，認具殺
    傷力。」，「四、送鑑子彈1 顆，認係口徑9mm 制式子彈，
    認具殺傷力。」，「二、送鑑子彈2 顆，認均係具直徑8.9m
    m 金屬彈頭之土造子彈，經採樣1 顆試射，可擊發，具殺傷
    力。」，「六、(一)27顆，認均係具直徑8.8mm 金屬彈頭之土
    造子彈，經採樣9 顆試射，均可擊發，認均具殺傷力。」，
    有該局槍彈鑑定書1 份附卷足佐（見第2781號偵查卷第130
    至132 頁）。另事實欄一(二)被告交予林世勳保管之改造子彈
    40顆，經送內政部警政署刑事警察局鑑定，該局以94年8 月
    10日刑鑑字第0940111330號槍彈鑑定書鑑定結果，認均係由
    直徑9.40mm金屬彈殼及直徑8.76mm金屬彈頭組合而成之土造
    子彈，採樣13顆試射，僅1 顆無法擊發，其餘12顆均可擊發
    ，是有39顆之改造子彈具有殺傷力，有槍彈鑑定書1 份附卷
    （見偵字第4000號偵查卷第28頁），另證人A1於偵查中具結
    證稱：林世勳是由甲○○取得扣案之40顆改造子彈，林世勳
    所稱之「拖土」就是甲○○等語（參見偵字第2799號偵查卷
    ）。
  (三)事實欄一(三)部分之槍枝1 枝（槍枝管制編號0000000000號）
    、制式霰彈槍16顆等物，經送內政部警政署刑事警察局鑑定
    ，該局94年9 月30日刑鑑字第0940110348號槍彈鑑定書之鑑
    定結果，「一、送鑑改造手槍1 枝（槍枝管制編號00000000
    00號），認係仿SIG SAUER 廠半自動手槍製造之金屬玩具手
    槍，更換土造金屬槍管及土造金屬槍機改造而成之改造手槍
    ，機械性能均良好，可擊發適用子彈，認具殺傷力。」，「
    送鑑霰彈槍子彈16顆，認均係12 GAUEG制式霰彈，認均具殺
    傷力。」，有槍彈鑑定書1 份附卷足佐（見第2781號偵查卷
    第130 至132 頁）。
  (四)事實欄一、(四)部分之霰彈槍1 枝（槍枝管制編號0000000000
    號），經送至內政部警政署刑事警察局鑑定，其鑑定結果為
    ：「一、送鑑改造雙管霰彈槍1 枝（槍枝管制編號00000000
    00號），認係由仿雙管霰彈槍製造之玩具槍換裝土造金屬槍
    管改造而成之改造槍枝，機械性能良好，可擊發適用子彈使
    用，認具殺傷力。」，有該局94年9 月12日刑鑑字第094013
    3526號槍彈鑑定書1 份（見偵字第4702號偵查卷第50至51頁
    ），附卷可稽。
  (五)事實欄一、(五)被告製造之19顆改造子彈，經內政部警政署刑
    事警察局鑑定，該局94年9 月30日刑鑑字第0940110348號槍
    彈鑑定書之鑑定結果，「六、(二)19顆，認均係具直徑9.0mm
    金屬彈頭之土造子彈，經採樣6 顆，均可擊發，認均具殺傷
    力。」，有槍彈鑑定書1 份附卷（見偵字第4000號偵查卷第
    28 頁）， 另於被告住處查獲沖床1 台之「沖頭」，經內政
    部警政署刑事警察局鑑驗結果，研判係前開19顆改造子彈之
    製造工具，有內政部警政署刑事警察局94年10月6 日刑鑑字
    第09 40133535 號函1 份附卷可稽（見偵緝字第120 號偵查
    卷第15 2頁），足認該19顆改造子彈係被告所製造。
  (六)綜上所述，被告自白與事實相符，足堪採信。
二、被告就事實欄一、(一)持有具殺傷力改造子彈部分，於行為後
    槍砲彈藥刀械管制條例已於94年1 月26日修正公布施行，並
    於同年月28日生效，惟槍砲彈藥刀械管制條例第12條第4項
    並無修改，自無比較新舊法之問題，合先敘明。核被告所為
    ，分別犯違反修正後槍砲彈藥刀械管制條例第8 條第4 項之
    未經許可持有其他可發射子彈具有殺傷力之槍枝罪、同條例
    第12條第1 項之未經許可製造子彈罪、同條例第12條第4 項
    之未經許可持有子彈罪；被告所為事實欄一(二)、(三)、(四)部分
    之3 次未經許可持有其他可發射子彈具有殺傷力之槍枝罪，
    均時間緊接，所犯各為犯罪構成要件相同之罪名，顯皆係基
    於概括犯意反覆為之，為連續犯，應依刑法第56條規定，以
    一罪論，並加重其刑。公訴人就被告藏放在苗栗縣苑裡鎮石
    鎮里少林寺大門電桿旁之仿雙管霰彈槍，而以該署94年度偵
    字第4702號移送本院併案審理，因移送併辦部分，與起訴部
    分為同一事實，本院自應併予審理，附此敘明。另被告所犯
    事實欄一(二)、(三)，均係以1 行為，同時觸犯上開槍砲彈藥刀
    械管制條例第8 條第4 項之未經許可持有其他可發射子彈具
    有殺傷力槍枝罪、同條例第12條第4 項之未經許可持有子彈
    罪，為想像競合犯，應依刑法第55條之規定，分別從1 重之
    同條例第8 條第4 項之未經許可持有其他可發射子彈具有殺
    傷力槍枝罪處斷。又被告係為供持有之槍枝使用而製造事實
    欄一(五)之19顆子彈，則其所犯未經許可製造子彈罪，與上開
    未經許可持有其他可發射子彈具有殺傷力槍枝罪間，亦有方
    法、目的之牽連關係，為牽連犯，應依刑法第55條規定，從
    1 重之未經許可持有其他可發射子彈具有殺傷力槍枝罪處斷
    。被告於事實欄一(一)所犯之未經許可持有具殺傷力改造子彈
    罪及未經許可持有其他可發射子彈具有殺傷力之槍枝罪間，
    犯意各別，行為有異，應予分論併罰。又被告事實欄所載有
    期徒刑執行完畢之情形，其於5 年以內再犯本件有期徒刑以
    上刑之罪，為累犯，應依刑法第47條規定，分別加重其刑或
    遞加重其刑。爰審酌近年來我國槍枝、子彈氾濫，嚴重危害
    國人生命、身體及財產之安全，復衡酌被告犯罪之動機、目
    的、犯罪之手段、智識程度、犯罪所生之危險及損害、持有
    3 枝具殺傷力之改造槍枝、子彈數量甚多，惟被告犯罪後尚
    能坦承非法持有槍枝、子彈之犯行，且帶警查獲部分槍枝等
    一切情狀，分別就被告連續未經許可持有其他可發射子彈具
    有殺傷力之改造槍枝罪，未經許可持有具殺傷力子彈罪，分
    別量處如主文所示之刑及併科罰金，就併科罰金部分，均諭
    知易服勞役之折算標準。並就被告，定其應執行之刑，及就
    併科罰金部分，諭知易服勞役之折算標準。
三、末查，扣案如事實欄所示具有殺傷力、可發射子彈之改造手
    槍2 枝（各含彈匣1 個，槍枝管制編號0000000000號、0000
    000000號）、具殺傷力改造霰彈槍1 枝（槍枝管制編號0000
    000000號）、具殺傷力制式子彈1 顆、具殺傷力改造子彈計
    有60顆（事實欄一之(一)所持有具殺傷力之1 顆、(二)具有殺傷
    力之22顆、(五)具殺傷力子彈6 顆，計29顆具殺傷力子彈均經
    試射後，已不具子彈之構造及功能，故不予宣告沒收）、具
    殺傷力之制式霰彈16顆，總計具殺傷力之槍枝3 枝，具殺傷
    力之子彈77顆，均係未經許可不得持有之違禁物，應依刑法
    第38條第1 項第1 款規定，不問屬於被告與否，併予沒收；
    另扣案沖床1 台，係被告所有供其犯罪所用之物，業據被告
    供述及證人陳佳正、羅國均證述明確，爰依刑法第38條第1
    項第2 款規定，併予宣告沒收。
據上論斷，應依刑事訴訟法第299 條第1 項前段，修正後槍砲彈
藥刀械管制條例第第8 條第4 項、第12條第1 項、第4 項，刑法
第11條、第56條、第55條、第47條、第51條第5 款、第7 款、第
42條第2 項、第38條第1 項第1 款、第2 款，罰金罰鍰提高標準
條例第2 條，現行法規所定貨幣單位折算新臺幣條例第2 條，判
決如主文。
本案經檢察官劉玉書到庭執行職務。
中    華    民    國    95    年    4     月    13    日
                  刑事第三庭   審判長法  官  柳章峰
                                     法  官  林卉聆
                                     法  官  吳國聖
以上正本與原本無異。
如不服本判決應於送達後10日內向本院提出上訴狀（須附繕本）
。
中    華    民    國    95    年    4     月    13    日
                                     書記官  歐明秀
論罪法條：
槍砲彈藥刀械管制條例第8條
未經許可，製造、販賣或運輸鋼筆槍、瓦斯槍、麻醉槍、獵槍、
空氣槍或第4 條第1 項第1 款所定其他可發射金屬或子彈具有殺
傷力之各式槍砲者，處無期徒刑或5 年以上有期徒刑，併科新臺
幣1 千萬元以下罰金。
未經許可，轉讓、出租或出借前項所列槍枝者，處 5 年以上有期
徒刑，併科新臺幣 1 千萬元以下罰金。
意圖供自己或他人犯罪之用，而犯前二項之罪者，處無期徒刑或
 7 年以上有期徒刑，併科新臺幣 1 千萬元以下罰金。
未經許可，持有、寄藏或意圖販賣而陳列第 1 項所列槍枝者，處
 3 年以上10年以下有期徒刑，併科新臺幣700 萬元以下罰金。
第 1 項至第 3 項之未遂犯罰之。
槍砲彈藥刀械管制條例第12條
未經許可，製造、販賣或運輸子彈者，處 1 年以上 7 年以下有
期徒刑，併科新台幣 500 萬元以下罰金。
未經許可，轉讓、出租或出借子彈者，處 6 月以上 5 年以下有
期徒刑，併科新台幣 300 萬元以下罰金。
意圖供自己或他人犯罪之用，而犯前二項之罪者，處 3 年以上
10 年以下有期徒刑，併科新台幣 700 萬元以下罰金。
未經許可，持有、寄藏或意圖販賣而陳列子彈者，處 5 年以下有
期徒刑，併科新台幣 300 萬元以下罰金。
第 1 項至第 3 項之未遂犯罰之。


司法院資訊處製作；財團法人民間司法改革基金會備份。
